【裁判字號】    98,上訴,318
【裁判日期】    990204
【裁判案由】    竊盜等
【裁判全文】
臺灣高等法院花蓮分院刑事判決         98年度上訴字第318號
上  訴  人  臺灣花蓮地方法院檢察署檢察官
被      告  丁○○
            甲○○
上訴人因被告竊盜等案件，不服臺灣花蓮地方法院中華民國98年
10月21日98年度訴字第224號第一審判決（起訴案號：臺灣花蓮
地方法院檢察署98年度偵字第264號），提起上訴，本院判決如
下：
    主  文
原判決關於丁○○竊盜無罪及定執行刑部分撤銷。
丁○○竊盜，累犯，處有期徒刑七月，減為有期徒刑三月十五日
，如易科罰金，以新臺幣一千元折算一日。
其他上訴駁回（丁○○行使變造私文書及甲○○部分）。
本判決就丁○○所處之刑與上訴駁回部分所處之刑，應執行有期
徒刑六月，如易科罰金，以新臺幣一千元折算一日。
    事實及理由
壹、上訴駁回部分
一、本案經本院審理結果，認第一審以被告丁○○累犯刑法第21
    6條、第220條第1項、第210條之行使變造準私文書罪，判處
    有期徒刑6月，減為有期徒刑3月，並諭知易科罰金折算之標
    準為新臺幣1千元折算1日。另以被告甲○○觸犯刑法第349
    條第2項之故買贓物罪，判處有期徒刑5月，減為有期徒刑2
    月15日，如易科罰金，以新臺幣1千元折算1日；又一行為觸
    犯刑法第216條、第220條第1項、第210條之行使變造準私文
    書罪，及刑法第339條第1項之詐欺取財罪，從一重之行使變
    造準私文書罪判處有期徒刑5月，減為有期徒刑2月15日，如
    易科罰金，以新臺幣1千元折算1日；應執行有期徒刑5月，
    如易科罰金，以新臺幣1千元折算1日。認事用法並無不當，
    量刑亦稱妥適，應予維持，並引用第一審判決書記載之事實
    、證據及理由如附件所示。
二、檢察官上訴意旨略以：被告丁○○行使變造準私文書，被告
    甲○○故買贓物及行使變造準私文書，分別獲有8萬元及30
    萬元價金利益，均未與被害人丙○○、乙○○達成和解，原
    審量刑，顯然太輕等語。惟查原判決量刑時，已審酌被告丁○○不思以正當方法賺取金錢，竟以俗稱「借屍還魂」方式
    販賣贓車牟利，變造所取得失竊車輛之車身、引擎號碼；被
    告甲○○買受贓物，且以詐欺之手段出售予他人，嚴重影響
    警方追贓之查緝、車籍之管理等制度之維持，及市場交易之
    誠信及安全，所為實屬不該；並考量被告2人犯罪之目的、
    手段、所造成之損害，及犯後均否認犯行，飾詞卸責之態度
    等一切情狀，就被告2人分別獲有8萬元及30萬元價金利益所
    造成之損害，並無漏未審酌之情形。上訴意旨指摘原判決此
    部分量刑太輕，為無理由，應予駁回。
貳、撤銷改判部分
一、丁○○於民國95年10月25日，在甲○○經營之順揚汽車商行
    內，由甲○○以8萬元之代價，將因車禍毀損之車牌U8-2846
    號自小客貨車，交付其修理後，為賺取該款項，竟意圖為自
    己不法之所有，於95年10月30日上午8時之前某時，在花蓮
    縣壽豐鄉溪口村新站61號，竊取與U8-2846號自小客貨車同
    款車型之丙○○所有車牌U8-3828號之自小客貨車，而後將
    車牌U8-3828號自小客貨車之引擎號碼00000000C及車身號碼
    磨掉，變造為車牌號碼U8-2846號自小客貨車之引擎號碼000
    00000C及車身號碼22B0041N，並改懸掛U8-2846號車牌，再
    於95年11月10日將上開經變造過之自小客貨車開至順揚汽車
    商行交予甲○○（原審判決後，丁○○就行使變造準私文書
    部分並無上訴）。案經被害人丙○○訴由花蓮縣警察局吉安
    分局報請臺灣花蓮地方法院檢察署檢察官偵查起訴。
二、本判決所引之供述及非供述證據，被告於丁○○於本院言詞
    辯論終結前，並未聲明異議，且表示不爭執，本院審酌該證
    據作成情況均無不適當之情形，依法均有證據能力。
三、訊據被告丁○○否認有何竊盜之犯行，辯稱：伊未竊取上開
    小客貨車等語。
四、經查：
（一）甲○○於95年10月25日，在其經營之順揚汽車商行內，以
      8萬元之代價，將因車禍毀損之車牌U8-2846號自小客貨車
      ，交付被告丁○○修理，嗣丁○○於95年11月10日將上開
      經變造過之自小客貨車開至順揚汽車商行交予甲○○等情
      ，業據證人甲○○於偵查中，及證人連志印、潘政偉於原
      審審理時證述明確。
（二）車牌U8-3828號自小客貨車係丙○○所有，於95年8月30日
      上午8時前遭竊，嗣經變造為引擎號碼00000000C、車身號
      碼22B0041N，並改懸掛U8-2846號之車牌乙情，業據證人
      丙○○於警詢時供述明確，並有照片12張、汽車新領牌照
      登記書、車籍查詢-基本資料詳細畫面、失車紀錄、贓物
      認領保管單各1份在卷可稽。
（三）甲○○於95年10月25日，將車牌U8-2846號自小客貨車，
      交付被告丁○○修理後，與U8-2846號自小客貨車同款車
      型之丙○○所有車牌U8-3828號之自小客貨車，即於95年8
      月30日上午8時前遭竊，旋經被告丁○○磨掉引擎號碼及
      車身號碼，變造為車牌號碼U8-2846號自小客貨車之引擎
      號碼00000000C及車身號碼22B0041N，並改懸掛U8-2846號
      車牌，卻不願也不能交待該車之來源，足見U8-3828號之
      自小客貨車係被告丁○○所竊取，以供變造賺取8萬元；
      其有不法之所有之意圖，亦極顯然。被告所辯無非卸責之
      詞，不可採信，犯行堪以認定。
五、核被告丁○○所為，係犯刑法第320條1項竊盜罪。其曾犯竊
    盜罪，經法院判處有期徒刑6月確定，95年3月9日易科罰金
    執行完畢，有臺灣高等法院被告前案紀錄表1份在卷可稽；
    其於有期徒刑執行完畢後，5年以內故意再犯本件有期徒刑
    以上之罪，為累犯，應依法加重其刑。
六、原審未察，就丁○○竊盜部分為無罪之諭知，尚有未合。檢
    察官上訴指摘原判決此部分不當，為有理由，應與定執行刑
    部分一併撤銷。爰審酌被告丁○○不思以正當方法賺取金錢
    ，竟竊取他人自小客貨車以俗稱「借屍還魂」方式牟利，及
    其犯罪之目的、手段、所造成之損害暨犯罪態度等一切情狀
    ，量處如主文所示之刑。
七、又被告行為時係在96年4月24日以前，所宣告之刑及罪名均
    符合中華民國96年罪犯減刑條例所規定之減刑之要件，爰依
    該條例均減其宣告刑2分之1，並與上訴駁回部分所處之刑，
    定其應執行之刑，並就減得之刑及執行刑諭知易科罰金之折
    算標準。
據上論斷，應依刑事訴訟法第369條第1項前段、第373條、第368
條、第364條、第299條第1項前段，刑法第320條第1項、第47條
第1項、第41條第1項前段、第51條第5款，刑法施行法第1條之1
，中華民國九十六年罪犯減刑條例第2條第1項第3款、第7條、第
9條，判決如主文。
本案經檢察官戊○○到庭執行職務。
中    華    民    國    99    年     2     月    4    日
                  刑事庭審判長法  官  謝志揚
                              法  官  張健河
                              法  官  林慶煙
以上正本證明與原本無異。
本件竊盜部分不得上訴。
如不服本判決，應於收受送達後10日內向本院提出上訴書狀，其
未敘述理由者，並得於提起上訴狀後10日內向本院補提理由書（
均須按他造當事人之人數附繕本）「切勿逕送上級法院」。
告訴人或被害人如對於本判決不服者，應具備理由請求檢察官上
訴，其上訴期間之計算係以檢察官收受判決正本之日期為準。
中    華    民    國    99    年    2     月    4     日
                              書記官  林明智
附錄    本判決論罪科刑法條：
中華民國刑法第320條
（普通竊盜罪、竊佔罪）
意圖為自己或第三人不法之所有，而竊取他人之動產者，為竊盜
罪，處5年以下有期徒刑、拘役或 5 百元以下罰金。
意圖為自己或第三人不法之利益，而竊佔他人之不動產者，依前
項之規定處斷。
前二項之未遂犯罰之。

司法院資訊處製作；財團法人民間司法改革基金會備份。
